臺灣桃園地方法院刑事判決　　　　　　　 94年度易字第443號
公　訴　人　臺灣桃園地方法院檢察署檢察官
被　　　告　壬○○
上列被告因竊盜案件，經檢察官聲請以簡易判決處刑（94年度速
偵字第56號），及移送併辦（94年度偵字第4405號、第7238號、
第7853號、第5472號、第9081號），本院認不宜以簡易判決處刑
，改行通常程序，被告於準備程序中就被訴事實為有罪之陳述，
經本院合議庭裁定由受命法官獨任行簡式審判程序，茲判決如下
：
    主  文
壬○○共同連續攜帶兇器竊盜，累犯，處有期徒刑貳年。扣案六
角板手、鐵撬各壹把均沒收之。
    事  實
一、壬○○前曾於民國93年間因竊盜案件，經本院以93年度簡字
    第338 號判決判處有期徒刑5 月確定，於93年11月11日縮短
    刑期期滿執行完畢，詎仍不知悛悔。
二、壬○○基於意圖為自己不法所有之概括犯意，自93年12月27
    日起，至94年4 月8 日止，或獨自，或與真實姓名年籍不詳
    ，綽號「阿德」之成年男子基於犯意之聯絡，或徒手，或攜
    帶其所有足以對人之生命、身體構成威脅，可為兇器使用之
    六角板手、鐵撬各1 把，於如附表一所示之時間、地點，以
    如附表一所示之行竊方式，竊取如附表一所示辛○○等人之
    財物。其中編號9 部分因為警當場查獲而未遂。嗣分別於下
    列時、地為警查獲到案：
    (1)於94年2 月15日4 時許，在桃園縣龍潭鄉八德村八張犁55
      之22號前，為車主庚○○發現後報警當場查獲，並扣得壬○○所有供本案行竊所用之六角板手1 把及其餘工具一批
      （非供本案行竊所用）。
    (2)於94年3 月3 日零時10分許，在其位於桃園縣龍潭鄉高原
      村七鄰橫岡下60號住處為警查獲到案，並扣得其竊得之電
      線（銅線）3 捆、電線外皮1 捆，及其所有供行竊使用之
      鐵撬1把。
    (3)於94年3 月7 日17時50分許，在桃園縣龍潭鄉高原村8鄰
      南坑10號前為警查獲。
    (4)於94年4 月21日11時10分許，在桃園縣龍潭鄉高原村南坑
      10號廢棄工地3 樓為警查獲。
三、案經桃園縣政府警察局平鎮分局報請台灣桃園地方法院檢察
    署檢察官偵查後聲請以簡易判決處刑及移送併辦，經本院改
    行通常程序，壬○○於準備程序中為有罪之陳述，復經本院
    合議庭裁定由受命法官獨任行簡式審判程序。
    理  由
壹、程序部分：
一、本件係檢察官聲請以簡易處刑之案件，因有刑事訴訟法第45
    1 條之1 第4 項但書情形，本院改行通常程序。
二、又因本件被告所犯係死刑、無期徒刑或最輕本刑為3 年以上
    有期徒刑以外之罪，其於準備程序中就被訴事實為有罪之陳
    述，經本院告知簡式審判程序之旨，並聽取當事人意見後，
    經本院合議庭依刑事訴訟法第273 條之1 第1 項規定裁定由
    受命法官獨任進行簡式審判程序，均合先敘明。
貳、實體部分：
一、認定被告有罪所憑之證據及理由：
    右揭事實，業據被告壬○○於警詢、偵查及本院審理中迭次
    坦承不諱，核與證人即如附表一所示之被害人辛○○、楊金
    海、癸○○、寅○○、戊○○、卯○○、庚○○、丑○○、
    子○○、乙○○、林焌隆（台灣電力公司外線技術員）證述
    渠等財物遭竊之過程相符。此外復有各被害人領回失竊財物
    之贓物領據、車輛竊盜車牌失竊資料個別查詢報表－查詢車
    輛認可資料、報案紀錄各1 紙在卷可佐，及被告壬○○所有
    供行竊所用之六角板手、鐵撬各1 把扣案可稽。足見被告上
    開自白與事實相符。本件事證明確，被告連續竊盜犯行堪以
    認定，應予依法論科。
二、論罪科刑部分：
（一）按刑法第321 條第1 項第3 款之「兇器」其種類並無限制
      ，凡客觀上足對人之生命、身體、安全構成威脅，具有危
      險性之兇器均屬之，且只須行竊時攜帶此種具有危險性之
      兇器為已足，並不攜帶之初有行兇之意圖為必要（最高法
      院著有79 年 台上字第5253號判例意旨參照），本件被告
      用以行竊之六角板手、鐵撬，均為金屬材質，客觀上自足
      供兇器使用。核被告壬○○就如附表一編號1 、2 、3 、
      4 、5 、6 、7 、8 、10所為，係犯刑法第321 條第1 項
      第3 款之攜帶兇器竊盜罪；就如附表一編號9 案件，被告
      係以徒手方式行竊，且於著手後，因遭被害人發現而未取
      得財物，核其所為係犯刑法第320 條第3 項、第1 項之普
      通竊盜未遂罪，並依刑法第26條前段之規定，減輕其刑。
（二）被告與「阿德」就上揭如附表一編號7 之竊盜犯行間，有
      犯意聯絡及行為之分擔，應依刑法第28條規定，論以共同
      正犯。
（三）被告先後10次犯行，時間緊接，方法相同，觸犯構成要件
      相同之罪名，顯係基於概括犯意為之，為連續犯，應依刑
      法第56條規定論以刑法第321 條第1 項第3 款之攜帶兇器
      竊盜一罪，並加重其刑。
（四）公訴人雖僅就被告如附表一編號7 之犯行聲請簡易判決處
      刑（提起公訴），然檢察官就犯罪事實一部起訴者，其效
      力及於全部，本件被告如附表一所載其餘部分之犯罪事實
      ，與前揭論罪科刑之部分，有連續犯之關係，已如前述，
      本院自應就屬於裁判上一罪之部分一併加以審理。
（五）又查被告有事實欄所載之犯罪科刑執行情形，有台灣高等
      法院被告全國前案紀錄表、台灣桃園地方法院檢察署刑案
      資料查註紀錄表分別在卷可稽，其於五年內再犯本件有期
      徒刑以上之罪，為累犯，應依刑法第47條規定加重其刑。
三、量刑審酌部分：
    爰審酌被告前有竊盜前科、品行、素行不佳，且於竊盜前案
    93年11月11日執行完畢出獄後，立即於同年12月27日起即連
    續行竊，次數多達10次，其犯罪之動機、目的係為竊取車輛
    代步及轉售電線牟利、手段係以六角板手、鐵撬等工具為之
    ，兼衡之各該行竊財物之價值、犯罪所得、犯罪所生危害，
    及被告於犯罪後均坦承犯行，又檢察官當庭向本院求處被告
    有期徒刑2 年之刑度，被告亦明確表示同意等一切情狀，量
    處如主文所示之刑，以資懲儆。
四、沒收部分：
（一）又扣案之六角板手、鐵撬各1 把，係被告所有供本案犯罪
      所用之物，業據其自承在卷，應依刑法第38條第1 項第2
      款規定宣告沒收之。
（二）另被告於行竊如附表一編號10案件所使用之六角板手1 把
      ，並未扣案，被告並稱已丟棄滅失；又於94年2 月15日4
      時許，在桃園縣龍潭鄉八德村八張犁55之22號前扣案之工
      具一批，非供本案行竊所用，均不在得以沒收之列，併予
      敘明。
五、退併辦部分（附表二）：
（一）移送併辦意旨略以：被告壬○○基於同上概括犯意，連續
      於如附表二所示之時間、地點，以如附表二所示之方式，
      行竊財物，因認被告就此部分亦涉有刑法第321 條第1 項
      第3 款之竊盜罪嫌云云。
（二）訊據被告壬○○堅決否認涉有如附表二所示之各該竊盜犯
      行，就編號1 部分，辯稱係友人謝祥燮所竊；就編號2 部
      分，辯稱伊僅因好奇至該處查看，並無竊盜之意，且並未
      碰及白鐵片、煙灰缸等物；就編號3 部分，辯稱伊僅係至
      茶園內飲用維士比，且茶園內之工具均非伊所有，茶園內
      之電線亦非伊所竊得等語。
（三）經查：就編號1 被害人葉日錦所有之車號R2-0897 部分，
      該車係謝祥燮之友人鍾財豐騎至謝祥燮家中，而警方查獲
      時，謝祥燮正於該車上睡覺之情，業據證人謝祥燮於警詢
      中證述在卷，核與被告所述該車為謝祥燮所使用之情相符
      ；就編號2 、3 部分，證人甲○○、丙○○均非親眼目睹
      被告行竊之犯行，而僅以被告進入倉庫、茶園之情推論被
      告確有行竊之犯嫌，稽之被告對於附表一10次之竊盜犯行
      均坦承不諱，應無單獨否認前揭3 次犯行之必要，且於本
      院告知連續犯以一罪論之規定後，仍堅決否認涉有該3 次
      竊盜犯行。準此，本院認為被告是否涉有如併辦意旨所述
      之犯行尚有合理之懷疑存在，尚難遽為被告不利之認定，
      應退由檢察官另行偵查處理。
據上論斷，應依刑事訴訟法第452 條、第273 條之1 第1 項、第
299 條第1 項前段，刑法第28條、第56條、第321 條第1 項第3
款、第26條前段、第47條，判決如主文。
本案經檢察官張尹敏到庭執行職務。
中　　華　　民　　國　　94　　年　　7 　　月　　26　　日
                        刑事第六庭  法　官　陳  永  來
以上正本證明與原本無異。
如不服本判決，應於判決送達後10日內向本院提出上訴狀（應附
繕本），上訴於臺灣高等法院。
　　　      　　　　　　      　　　書記官　劉  霜  潔
中　　華　　民　　國　　94　　年　　8 　　月　　2 　　日
附錄本案論罪科刑法條：
中華民國刑法第321條
犯竊盜罪而有左列情形之一者，處六月以上、五年以下有期徒刑
：
一  於夜間侵入住宅或有人居住之建築物、船艦或隱匿其內而犯
之者。
二  毀越門扇、牆垣或其他安全設備而犯之者。
三  攜帶兇器而犯之者。
四  結夥三人以上而犯之者。
五  乘火災、水災或其他災害之際而犯之者。
六  在車站或埠頭而犯之者。
前項之未遂犯罰之。
附表一：（有罪部分）
┌─┬───┬─────┬──────┬─────┬──┐
│編│行為人│時間(民國)│行竊方法    │被害人暨  │備註│
│號│　    │地點      │            │損失財物  │    │
├─┼───┼─────┼──────┼─────┼──┤
│１│壬○○│93年12月27│壬○○以自己│辛○○所有│己○│
│  │      │日0時許在 │所有之六角板│之車牌號碼│94年│
│  │      │桃園縣龍潭│手1 把，破壞│KC-6482 號│度偵│
│  │      │鄉高原村高│車牌號碼KC-6│自小客車 1│字第│
│  │      │原路 202號│482 號自用小│輛，價值約│4405│
│  │      │前。      │客車之車鎖而│新臺幣 5萬│號併│
│  │      │          │竊取之。    │元。      │案  │
│  │      │          │            │          │    │
├─┼───┼─────┼──────┼─────┼──┤
│２│壬○○│94年1月21 │壬○○以自己│楊金海所有│己○│
│  │      │日6時許在 │所有同上之六│（丁○○持│94年│
│  │      │桃園縣龍潭│角板手1 把，│有）之車牌│度偵│
│  │      │鄉北興村民│破壞車牌號碼│號碼GI-753│字第│
│  │      │主街20巷2 │GI-7357 號自│7 號自小客│4405│
│  │      │弄14號前。│小客車之車鎖│車1輛，價 │號併│
│  │      │          │而竊取之。  │值約新臺幣│案  │
│  │      │          │            │2萬元。   │    │
├─┼───┼─────┼──────┼─────┼──┤
│３│壬○○│94年1月24 │壬○○以自己│錦旺汽車材│己○│
│  │      │日8時許在 │所有同上之六│料行所有（│94年│
│  │      │桃園縣龍潭│角板手1 把，│癸○○持有│度偵│
│  │      │鄉○○路11│破壞車牌號碼│）之LE-755│字第│
│  │      │8號前。   │LE-7559 號自│9 號自小客│4405│
│  │      │          │小客車之車鎖│車 1 輛， │號併│
│  │      │          │而破壞之。  │價值約新臺│案  │
│  │      │          │            │幣5萬元。 │    │
├─┼───┼─────┼──────┼─────┼──┤
│４│壬○○│94年1月28 │壬○○持自己│蕭博化工公│己○│
│  │      │日12時許在│所有同上之六│司所有（蕭│94年│
│  │      │桃園縣新屋│角板手1 把，│雅國持有）│度偵│
│  │      │鄉清華村 5│插入車牌號碼│之車牌號碼│字第│
│  │      │鄰紅泥坡 6│HO-4433 號自│HO-4433 號│7238│
│  │      │之7號前。 │用小貨車之鑰│自用小貨車│號併│
│  │      │          │匙孔，破壞鎖│1 輛。    │案  │
│  │      │          │孔強行發動而│          │    │
│  │      │          │竊取之。    │          │    │
├─┼───┼─────┼──────┼─────┼──┤
│５│壬○○│94年1月31 │壬○○持自己│周林秀貞所│己○│
│  │      │日6時許在 │所有同上之六│有（戊○○│94年│
│  │      │桃園縣新屋│角板手1 把，│持有）之車│度偵│
│  │      │鄉○○○路│插入車牌號碼│牌號碼LE-1│字第│
│  │      │2段620號前│LE-1425 號自│425 號自用│7238│
│  │      │          │用小貨車之鑰│小貨車 1  │號併│
│  │      │          │匙孔，破壞鎖│輛，價值約│案  │
│  │      │          │孔強行發動而│新臺幣 2  │    │
│  │      │          │竊取之。    │萬元。    │    │
├─┼───┼─────┼──────┼─────┼──┤
│６│壬○○│94年2月13 │壬○○持自己│怡昌工業社│己○│
│  │      │日2時許在 │所有同上之六│所有（賴沐│94年│
│  │      │桃園縣龍潭│角板手1 把，│昌持有）之│度偵│
│  │      │鄉高原村橫│破壞車牌號碼│E5-0523 自│字第│
│  │      │岡下60-2號│E5-0523 號自│小貨車1輛 │4405│
│  │      │內停車場。│小貨車之車鎖│，價值約新│號併│
│  │      │          │而竊取之。  │臺幣30萬元│案  │
│  │      │          │            │。        │    │
├─┼───┼─────┼──────┼─────┼──┤
│７│壬○○│94年2月15 │壬○○與姓名│庚○○所有│本案│
│  │阿德  │日凌晨4時 │年籍不詳綽號│之車牌號碼│起訴│
│  │      │許在桃園縣│「阿德」之成│1428-HF號 │    │
│  │      │龍潭鄉八德│年男子，基於│自用小貨車│    │
│  │      │村八張犁  │共同犯意聯絡│1 輛，價值│    │
│  │      │55-22號前 │，先由「阿德│約新臺幣  │    │
│  │      │          │」將車牌號碼│10萬元。  │    │
│  │      │          │1428-HF 號自│          │    │
│  │      │          │用小貨車之車│          │    │
│  │      │          │門撬開，再由│          │    │
│  │      │          │壬○○持其自│          │    │
│  │      │          │己所有同上之│          │    │
│  │      │          │六角板手1 把│          │    │
│  │      │          │（已扣案），│          │    │
│  │      │          │發動引擎而竊│          │    │
│  │      │          │取之。      │          │    │
├─┼───┼─────┼──────┼─────┼──┤
│８│壬○○│94年2月28 │壬○○持自己│丑○○所有│己○│
│  │      │日10時許在│所有之鐵撬 1│之電纜線 3│94年│
│  │      │桃園縣平鎮│支（已扣案）│捆，價值約│度偵│
│  │      │市東勢里東│，竊取丑○○│新臺幣2500│字第│
│  │      │勢162之3號│所有電纜線3 │元。      │7853│
│  │      │工廠      │捆。        │          │號  │
├─┼───┼─────┼──────┼─────┼──┤
│９│壬○○│94年3月7日│壬○○徒手竊│台電公司所│己○│
│  │      │17時50分許│取臺灣電力股│有之裸硬銅│94年│
│  │      │在桃園縣龍│份有限公司（│線22平方，│度偵│
│  │      │潭鄉高原村│下稱台電公司│數量總長約│字第│
│  │      │8 鄰德春分│）所有之裸硬│60公尺，價│5472│
│  │      │線83A支2之│銅線 22 平方│值約新臺幣│號併│
│  │      │4號電桿。 │而未遂。    │2662元。  │案  │
├─┼───┼─────┼──────┼─────┼──┤
│10│壬○○│94年4月8日│壬○○持自己│子○○所有│己○│
│  │      │7時許在桃 │所有之六角板│（乙○○持│94年│
│  │      │園縣龍潭鄉│手1 把（未扣│有）之車牌│度偵│
│  │      │金龍路 347│案），插入車│號碼DR-500│字第│
│  │      │巷巷口    │牌號碼DR-500│0 號自小貨│9081│
│  │      │          │0 號自小貨車│車 1 輛， │號併│
│  │      │          │之電門開關，│價值約新臺│案  │
│  │      │          │將引擎發動而│幣10萬元。│    │
│  │      │          │竊取之。    │          │    │
└─┴───┴─────┴──────┴─────┴──┘
附表二：（退併辦部分）
┌─┬───┬─────┬──────┬─────┬──┐
│編│行為人│時間(民國)│公訴人所指之│被害人暨  │備註│
│號│　    │地點      │行竊方法    │損失財物  │    │
├─┼───┼─────┼──────┼─────┼──┤
│１│壬○○│93年12月20│壬○○以自己│葉日錦所有│己○│
│  │      │日8時許在 │所有之六角板│車牌號碼R2│94年│
│  │      │桃園縣平鎮│手1 把，撬開│-0897 號自│度偵│
│  │      │市東勢鎮1 │車牌號碼R2-0│用小貨車 1│字第│
│  │      │鄰金溪湖2 │897 號自用小│輛，價值約│5472│
│  │      │之2號     │貨車之車門而│新臺幣 10 │號併│
│  │      │          │竊取之。    │萬元。    │案  │
├─┼───┼─────┼──────┼─────┼──┤
│２│壬○○│94年2月27 │壬○○徒手竊│小人國公司│己○│
│  │      │日6時30分 │取吳金滿持有│所有之白鐵│94年│
│  │      │許，在桃園│之白鐵片、圓│片及圓筒型│度偵│
│  │      │縣龍潭鄉高│筒型菸灰缸。│的菸灰缸 1│字78│
│  │      │原村橫岡下│            │個，價值約│53號│
│  │      │60之2號小 │            │新臺幣2萬 │併案│
│  │      │人國遊樂區│            │元。      │    │
│  │      │二期倉庫  │            │          │    │
├─┼───┼─────┼──────┼─────┼──┤
│３│壬○○│94年4月22 │壬○○持自己│台電公司所│己○│
│  │      │日23時50分│所有之破壞剪│有之裸硬銅│94年│
│  │      │許在桃園縣│、美工刀、一│線22平方、│度偵│
│  │      │龍潭鄉高原│字起子等各 1│數量總長約│字第│
│  │      │村 6 鄰橫 │枝、鐵條8枝 │30公尺、PV│7562│
│  │      │岡下產業道│、手提袋、手│C 風雨線22│號併│
│  │      │路茶園內。│電筒等工具，│平方，數量│案  │
│  │      │          │竊取台電公司│總長約70公│    │
│  │      │          │所有之裸硬銅│尺，價值約│    │
│  │      │          │線 30 公尺、│新臺幣3339│    │
│  │      │          │PVC 風雨線70│元。      │    │
│  │      │          │ 公尺。     │          │    │
└─┴───┴─────┴──────┴─────┴──┘
